臺灣新北地方法院民事裁定
111年度事聲字第7號
異  議  人  彰化商業銀行股份有限公司

法定代理人  凌忠嫄    
代  理  人  林羿錦    
相  對  人   
即  債務人  温悅琇    
代  理  人  邱瓊儀律師
上列當事人間因消費者債務清理事件，異議人對於中華民國110
年11月29日本院司法事務官所為110年度司執消債更字第259號更
生方案認可之裁定提出異議，本院裁定如下：
    主    文
異議駁回。
    理    由
一、按關於更生或清算之程序，除本條例別有規定外，準用民事
    訴訟法之規定，消費者債務清理條例第15條定有明文。復按
    當事人對於司法事務官處理事件所為之終局處分，得於處分
    送達後10日之不變期間內，以書狀向司法事務官提出異議。
    司法事務官認前項異議有理由時，應另為適當之處分；認異
    議為無理由者，應送請法院裁定之。法院認第一項之異議為
    有理由時，應為適當之裁定；認異議為無理由者，應以裁定
    駁回之，民事訴訟法第240條之4第1至3項亦有明定。本件異
    議人對於本院司法事務官110年11月29日所為認可更生方案
    之終局處分，於同年12月3日收受裁定後，同年月10日提出
    異議，揆諸上開規定，異議程序應屬合法，先予敘明。
二、次按債務人有薪資、執行業務所得或其他固定收入，依其收
    入及財產狀況，可認更生方案之條件已盡力清償者，法院應
    以裁定認可更生方案。債務人無固定收入，更生方案有保證
    人、提供擔保之人或其他共同負擔債務之人，法院認其條件
    公允者，亦同。下列情形，視為債務人已盡力清償：（一）
    債務人之財產有清算價值者，加計其於更生方案履行期間可
    處分所得總額，扣除自己及依法應受其扶養者所必要生活費
    用後之餘額，逾十分之九已用於清償。（二）債務人之財產
    無清算價值者，以其於更生方案履行期間可處分所得總額，
    扣除自己及依法應受其扶養者所必要生活費用後之餘額，逾
    五分之四已用於清償，消費者債務清理條例第64條第1項、
    第64條之1分別定有明文。
三、本件異議意旨略以：相對人現年41歲，距退休年齡尚有24年
    之久，且相對人有一定之工作能力，應可再找尋較高薪資工
    作以增加清償；又依目前更生方案，異議人於更生方案履行
    期間可獲償之總額僅為新台幣(下同)8,424元，尚不及異議
    人債權總額12%，與相對人可工作年限及還款能力相較，實
    屬過低，異議人認相對人應有能力提高總還款金額，故難認
    本件裁定更生之方案公允。爰依法提出異議，請求廢棄原更
    生認可之裁定等語。
四、經查：
  ㈠本件相對人聲請更生，於110年6月28日經本院以110年度消債
    更字第103號民事裁定開始更生程序在案，有上開裁定在卷
    可參。另相對人受雇於群洽有限公司（下稱群洽公司），每
    月薪資24,000元，有債務人所提財產及收入狀況報告書、群
    洽公司陳報債務人薪資明細表等件在卷可參（詳110年度司
    執消債更字第259號卷第298頁背面、第294頁參照），是以
    在更生履行期間預估相對人每月薪資為24,000元，尚屬合理
    ，足認相對人確有固定薪資收入及受薪情形。
  ㈡本院裁定相對人開始更生程序後，相對人提出更生方案，以
    其每月薪資收入24,000元，扣除每月必要支出膳食費8,000
    元、醫療費200元、房屋租金4,000元、電費600元、網路費5
    0元、水費100元、瓦斯費250元、行動電話費800元、，共計
    14,000元後，剩餘之金額為10,000元；又相對人為增加還款
    金額，並將其對於第三人遠雄人壽保險股份有限公司保單之
    預估解約金價值27,085元之九成分期納入更生方案，並提出
    以1個月為1期，每期清償9,340元，共計6年即72期之更生方
    案，總清償金額672,480元；且相對人陳報每月必要支出僅
    為14,000元，亦低於新北市111年度每人每月最低生活費15,
    800元之1.2倍18,960元，應認相對人已撙節開支，盡力清償
    。
  ㈢又異議人雖主張相對人屆退休尚有24年之久，尚有相當之工
    作能力，應可再找尋較高薪資工作以增加清償等語。惟相對
    人現任職之公司，其薪資多寡，應視其工作能力、工作專業
    性質、經濟景氣等諸多因素而定，況且依相對人所提本人勞
    工保險被保險人投保資料表（明細），比較相對人84年至10
    9年投保紀錄，相對人過去薪資並無明顯高於現所陳報薪資
    之情事（詳109年度司消債調字第1038號卷第21、22頁參照
    ），自難認相對人有薪資低於其工作能力之情形，或認相對
    人有惡意減少工作收入意圖，遽此推論相對人有未盡力清償
    之情事。是相對人更生方案履行期間之可處分所得額1,728,
    000元（計算式：24,000元×72期=1,728,000元）加計財產價
    值27,085元為1,755,085元（計算式：1,728,000元＋27,085
    元=1,755,085元），扣除更生方案履行期間必要支出總額之
    餘額為747,085元（計算式:1,755,085元－14,000元×72個月=
    747,085元），是相對人提出清償總額672,480元之更生方案
    ，已逾九成提撥至更生方案中用以清償債務，應視為相對人
    已盡力清償，是本院司法事務官以該更生方案已展現相對人
    之誠意及盡力清償之能事，予以認可。本院綜合審酌相對人
    家庭居住成員之經濟狀況及相對人自身還款能力，以相對人
    每月可處分所得總額，扣除其自己所必要生活費用後之餘額
    ，已逾九成用於清償債務，堪認相對人提出以1個月為1期，
    每期清償9,340元，總清償金額672,480元之更生方案，已盡
    其所能清償債務。
五、綜上所述，原裁定斟酌相對人所提更生方案之條件已盡力清
    償，復查無債務人有何消費者債務清理條例第63條或第64條
    第2項所定不應認可之消極事由存在，逕依該條例第64條第1
    項裁定認可相對人所提更生方案，並依本條例第62條第2項
    酌定其生活限制，於法並無不合。異議人指摘原裁定不當，
    聲明異議並求予廢棄原裁定，為無理由，應予駁回，爰裁定
    如主文。 　　　
中    華    民    國   111    年    3     月    1     日
                  民事第一庭  法  官    張紫能
以上正本證明與原本無異。
如不服本裁定應於送達後10日內向本院提出抗告狀，並應繳納抗
告裁判費新臺幣1,000 元。
中    華    民    國   111    年    3     月    1     日
                              書記官    蘇哲男